# 请教陈老师：往来科目重分类问题

提问人：JiangAFFF 时间：2020-06-29 09:00:00
之前在论坛里看到，应付暂估与预付是不进行重分类的，请问一下这是因为应付暂估是没有收到供应商发票所以不构成付款义务吗？但是如果采购合同约定的付款条件是货到 30 天内付款的话，那么是不是在已收到货但是没有收到发票的情况下，应付暂估与预付也可以进行对冲呢？
另外，收入以签收作为确认时点，客户已签收但公司还未开票，暂估了收入与应收，这样情况下暂估的应收与预收是否可以进行对冲呢？

回答人：chenyiwei
“应付暂估与预付是不进行重分类的”这一说法在准则层面并无依据。对于同一债权人或债务人，且针对同一交易或事项的往来款项应当可以抵销后按净额列报。如果已经收到所采购的存货并验收入库，则即使发票未到，也意味着预付款项的形态已发生变化，应当转为存货列报，并将暂估的入账价值减去已预付款项后的差额作为暂估的应付款项列报。
暂估应收和预收的对冲同理。